

CONTATTI e INFO

(+39) 339.7690016

velonica91@yahoo.it

Nazionalità: Italiana

via Rovani 84 20099 Sesto San Giovanni (MI)

23 Data di nascita: 23.01.1991

🚘 Patente B - Automunita

SKILL INFORMATICHE

- Indesign
- Photoshop
- Illustrator
- Scribus
- Gimp
- Social Network
- Autocad
- 3d Studio Max
- Open Office
- Excel

SKILL PERSONALI

Ho acquisito **autonomia** nel portare a termine i progetti assegnati, sia durante il periodo universitario che nei diversi anni di esperienze lavorative e di questo ne sono fiera. Ho avuto inoltre modo di affinare le mia capacità di **lavoro di squadra** e **proattività** nei molteplici progetti in cui è stato opportuno collaborare con studenti e colleghi per rispettarne le scadenze.

Negli ultimi anni ho messo maggiormente in pratica le mie **capacità creative**, sviluppando una passione per le arti grafiche e preferendo quindi specializzarmi in incarichi di design e progettazione grafica.

LINGUE

- Italiano Madrelingua
- Inglese A2

INTERESSI

- Danza
- Musica
- Viaggiare

VERONICA CAMATARRI GRAPHIC DESIGNER

ESPERIENZE PROFESSIONALI

gennaio 2023 - attuale

GRAPHIC DESIGNER

Cinofilia Italiana Sportiva (Federazione Cinofila)

- Grafica per locandine di corsi ed eventi, per banner, attestati e materiale pubblicitario e promozionale
- Ricerca fornitori e richiesta preventivi per la stampa
- Realizzazione di immagini per i social
- **Gestione** della piattaforma CIS: **inserimento** nuovi Centri Cinofili affiliati, inserimento nuovi Educatori e/o Istruttori con le loro qualifiche, **raccolta iscrizioni** ai corsi formativi
- Relazione con il pubblico e assistenza clienti
- Gestione della corrispondenza
- Collaborazione nell'organizzazione di competizioni ed eventi sportivi
- maggio 2021 dicembre 2022

GRAPHIC DESIGNER

Federazione Italiana Sport Cinofili via Caravaggio 44, Cinisello Balsamo (MI)

- Progettazione grafica di locandine per corsi ed eventi organizzati dalla Federazione
- Progettazione, stampa e realizzazione di banner da esporre presso i Centri Cinofili affiliati
- Ricerca fornitori e richiesta preventivi per la realizzazione di gadget promozionale
- Modifica e realizzazione di immagini per i social media
- Progettazione di loghi
- **Gestione** della piattaforma Fisc: **inserimento** nuove affiliazioni e nuove qualifiche di Educatori e/o Istruttori, **gestione rinnovi**, **raccolta iscrizioni** ai corsi formativi
- Relazione con il pubblico e assistenza clienti
- Gestione della corrispondenza
- Formazione e tutoring di nuovo personale
- Partecipazione e collaborazione nell'organizzazione di competizioni ed eventi sportivi
- marzo 2021 aprile 2021

PROGETTISTA GRAFICA AZIENDALE

Monte Carpatica srl via Torino 13, Bollate (MI)

- Progettazione grafica del packaging per i nuovi prodotti aziendali
- Progettazione del catalogo prodotti
- Grafica per volantini pubblicitari e contenuti promozionali
- Ricerca e comunicazione con i fornitori
- Gestione e grafica dei social media
- giugno 2018 giugno 2019

GRAPHIC DESIGNER JUNIOR

Comune di Cinisello Balsamo via XXV Aprile, Cinisello Balsamo (MI)

- Progettazione grafica di volantini e manifesti in occasione di eventi ed incontri per il cittadino
- Gestione della distribuzione dei progetti ultimati nelle scuole e in luoghi di interesse
- Inserimento delle grafiche progettate su sito Comunale
- Lavori di segreteria e di archivio delle cartelle sociali
- Collaborazione e partecipazione agli eventi
- novembre 2017 aprile 2018

IMPIEGATA UFFICIO COMMERCIALE E DI PROGETTAZIONE

Alpi di Biagio Busiello & C. s.r.l. via L. Cadorna 35/37, Cormano (MI)

- Stesura preventivi di fornitura per attrezzature industriali e al dettaglio
- Realizzazione di tavole tecniche con la disposizione delle nuove attrezzature proposte
- Contatto con fornitori per richiesta quotazioni, disponibilità prodotti, tempi di consegna e listini prezzi
- Assistenza clienti
- Lavoro di segreteria e di archivio

maggio 2017 - agosto 2017

JUNIOR INTERIOR DESIGNER

Sodexo, Ufficio di Progettazione via Fratelli Gracchi 36, Cinisello Balsamo (MI)

- Preparazione delle tavole di progetto per la ristrutturazione di cucine e refettori scolastici
- Progettazione di piccoli arredi legati alla ristorazione
- Invio degli ordini ai fornitori
- Rilievo sul campo dei locali presi in esame e restituzione grafica degli stessi
- dicembre 2016 dicembre 2019

 PROMOTER COMMERCIALE MILANO

 Publishow sc.

 via 1° maggio 2, Orbassano (TO)
- aprile 2016 settembre 2016

PROGETTISTA JUNIOR

Ader Grafica e Allestimenti via Santa Margherita 127, Brugherio (MB)

- Progettazione e renderizzazione 3D di piccoli stand fieristici
- Presentazione del progetto al cliente e stipulazione del preventivo
- Realizzazione delle grafiche per gli stand approvati: stampa e applicazione di immagini su forex, pvc o backlite, laminazione, taglio pellicole, composizione di loghi e scritte
- Controllo dei prodotti realizzati esternamente
- Lavoro sul campo: gestione e realizzazione degli stand fieristici dei clienti
- settembre 2015 novembre 2015

JUNIOR INTERIOR DESIGNER

CMA Atelier d'Architettura via Palmanova 30, Milano

- Restituzione arafica dei rilievi di unità abitative private
- Preparazione tavole Comunicazione Inizio Lavori (CILA), in riferimento ai lavori di ristrutturazione: calcolo rapporti aeroilluminanti, identificazione territoriale attraverso PGT Comunale
- Restituzione tridimensionale di progetti in corso d'opera
- Preparazione tavole per aggiornamento catastale Programma utilizzato: Docfa
- Sopralluogo dei cantieri

ISTRUZIONE E FORMAZIONE

ottobre 2020 - dicembre 2020

CORSO SOCIAL MEDIA MARKETING

Corso di Aggiornamento

- 200 ore di formazione a distanza
- Corso finalizzato alla conoscenza dei social tools, delle tecniche di gestione di una pagina Facebook, delle pubblicazioni a pagamento, della community management e social customer care, diventati ormai importanti al giorno d'oggi
- Argomenti trattati: Social Network (Facebook, Linkedin, Youtube, Instagram), SEO, Google ADS e Google Analytics
- novembre 2019 dicembre 2019

CORSO COMPUTER GRAFICA (PHOTOSHOP E ILLUSTRATOR)

Corso di Aggiornamento

- 200 ore di formazione in presenza (124 ore di teoria e 76 ore di esercitazioni pratiche)
- Corso finalizzato all'acquisizione di competenze relative alla gestione, creazione e modifica di foto, illustrazioni e immagini digitali attraverso l'utilizzo di Adobe Photoshop e Adobe Illustrator
- ottobre 2011 luglio 2015

DIPLOMA ACCADEMICO DI 1º LIVELLO IN PROGETTAZIONE ARTISTICA PER L'IMPRESA

Accademia di Belle Arti di Brera via Brera 28, Milano Laurea conseguita con 109/110

- Percorso formativo di tre anni, con rilascio di diploma accademico equipollente alla laurea, finalizzato alla formazione e all'apprendimento di specifiche competenze professionali e metodologie progettuali nel competitivo campo del design, della comunicazione e del disegno industriale
- Acquisita capacità progettuale, creatività ed inventiva nel trovare soluzioni ad hoc a seconda dei progetti affrontati durante il percorso di studi
- Esperienza nell'uso dei programmi: AutoCAD, 3D StudioMax, Indesign, Adobe Photoshop
- settembre 2005 luglio 2010

DIPLOMA ISTRUZIONE SECONDARIA SUPERIORE LICEO ARTISTICO SPERIMENTALE ARCHITETTURA E DESIGN (PROGETTO LEONARDO)

IIS Enrico De Nicola via S. Denis 200, Sesto San Giovanni (MI) Diploma conseguito con 74/100